臺灣高雄地方法院刑事判決　　　　　　　94年度訴字第1869號
公　訴　人　臺灣高雄地方法院檢察署檢察官
被　　　告　乙○○　男　39歲.
上列被告因毒品危害防制條例案件，經檢察官提起公訴（94年度
毒偵字第2822號、94年度毒偵緝字第239 號），被告於準備程序
中自白犯罪，經本院合議庭裁定由受命法官獨任進行簡式審判程
序，本院判決如下：
    主  文
乙○○連續施用第一級毒品，累犯，處有期徒刑壹年。
    事  實
一、乙○○前有違反麻醉藥品管理條例、肅清煙毒條例、藥事法
    、毒品危害防制條例等前科，其中因違反毒品危害防制條例
    案件，經本院於民國92年11月17日，以92年訴字第2256號判
    處有期徒刑7 月，該案件因乙○○於93年1 月15日撤回上訴
    而告確定，嗣乙○○於同年3 月18日入監服刑，而於同年10
    月17日縮刑期滿執行完畢。又乙○○前曾因施用毒品案件，
    經本院以89年度毒聲字第5010號裁定送觀察、勒戒後，因認
    有繼續施用毒品之傾向，再由本院以89年度毒聲字第5804號
    裁定令入戒治處所施以強制戒治，嗣經停止戒治、撤銷停止
    戒治等程序，而於91年5 月29日因戒治期滿而經釋放，並由
    臺灣高雄地方法院檢察署檢察官於同年7 月15日，以91年度
    戒毒偵字第659 號為不起訴處分確定。詎仍不知戒除毒癮，
    於上開強制戒治完畢釋放後5 年內，竟基於施用第一級毒品
    之概括犯意，自93年10月28上午10時後之某時起至94年2 月
    15日19、20時許止，在位於高雄市旗津區○○○路212 號，
    及同區復興巷23之42號2 樓等友人住處之廁所內，以將第一
    級毒品海洛因羼入香菸，點燃吸食之方式，連續施用海洛因
    多次。嗣分別於93年10月28日14時30分，在高雄市旗津區○
    ○○路212 號友人姜自印住處；及於94年2 月15日21時5 分
    許，在同區復興巷23之42號2 樓友人柯國華住處，為警查獲
    。
二、案經高雄市政府警察局鼓山分局報請臺灣高雄地方法院檢察
    署檢察官偵查起訴。
    理  由
壹、程序方面：
    本件被告所犯係死刑、無期徒刑、最輕本刑為3 年以上有期
    徒刑以外之罪，其於準備程序中就被訴事實為有罪之陳述，
    經法官告知簡式審判程序之旨，並聽取公訴人及被告之意見
    後，認為適宜由受命法官獨任進行簡式審判程序，本院合議
    庭乃依刑事訴訟法第273 條之1 第1 項規定，於94年6 月16
    日裁定由受命法官獨任進行審判程序，合先敘明。
貳、實體方面：
一、訊據被告對於右揭犯罪事實，坦承不諱；而被告2 次為警採
    集之尿液檢體，經送高雄市立凱旋醫院以免疫學分析法（Ｅ
    ＩＡ）及氣相層析質譜儀法（ＧＣ／ＭＳ）檢驗結果，均呈
    嗎啡陽性反應，有高雄市立凱旋醫院93年11月12日、94年3
    月7 日濫用藥物尿液檢驗報告及高雄市政府警察局鼓山分局
    查獲毒品案件嫌疑人尿液採證代碼—姓名對照登記表各2 份
    存卷可稽。是被告連續施用第一級毒品海洛因之犯行，洵堪
    認定。
二、被告前曾因施用毒品案件，經本院以89年度毒聲字第5010號
    裁定送觀察、勒戒後，因認有繼續施用毒品之傾向，再由本
    院以89年度毒聲字第5804號裁定令入戒治處所施以強制戒治
    ，嗣經停止戒治、撤銷停止戒治等程序，而於91年5 月29日
    因戒治期滿而經釋放，並由臺灣高雄地方法院檢察署檢察官
    於同年7 月15日，以91年度戒毒偵字第659 號為不起訴處分
    確定，有臺灣高等法院前案紀錄表及臺灣高雄地方法院檢察
    署檢察官91年戒毒偵字第659 號不起訴處分書各乙份附卷可
    稽，被告於上開強制戒治執行完畢釋放後，5 年內再犯毒品
    危害防制條例第10條第1 項之罪，應依毒品危害防制條例第
    23 條 第2 項之規定，予以追訴、處罰。
三、核被告所為，係犯毒品危害防制條例第10條第1 項之施用第
    一級毒品罪。被告持有第一級毒品後進而施用，其持有之低
    度行為應為施用之高度行為所吸收，故不另論其持有毒品罪
    。而被告自93年10月28日上午10時後之某時起至94年2 月15
    日19、20時許止，先後多次施用第一級毒品海洛因之行為，
    時間緊接，犯罪構成要件相同，顯係基於概括犯意反覆為之
    ，應依連續犯之例論以一罪，並依法加重其刑。至檢察官雖
    漏未就被告自93年10月28日上午10時後之某時至起訴書所載
    之同月28日後之某日，及自94年2 月15日16、17時後至同日
    19、20時許之施用海洛因犯行予以起訴，然因該部分犯行與
    起訴部分，具有連續犯之裁判上一罪關係，本院自得併予審
    酌。又被告前有違反麻醉藥品管理條例、肅清煙毒條例、藥
    事法、毒品危害防制條例等前科，其中因違反毒品危害防制
    條例案件，經本院於92年11月17日，以92年訴字第2256號判
    處有期徒刑7 月，該案件因被告於93年1 月15日撤回上訴而
    告確定。嗣被告於同年3 月18日入監服刑，而於同年10月17
    日縮刑期滿執行完畢之情，亦有前揭臺灣高等法院前案紀錄
    表可參，其於前案執行完畢後5 年內，再犯有期徒刑以上之
    本罪，為累犯，應遞予加重其刑。爰審酌被告前因施用毒品
    案件，業經送強制戒治，惟嗣由檢察官為不起訴處分後，竟
    仍未戒絕毒品，再犯相同之罪，顯見其無戒毒之堅定決心，
    惟念及其施用毒品乃自戕一己之身體健康，尚未害及他人，
    且犯後坦承犯行，在庭態度良好等一切情狀，量處如主文所
    示之刑。
據上論斷，應依刑事訴訟法第273 條之1 第1 項、第299 條第1
項前段，毒品危害防制條例第10條第1 項，刑法第11條前段、第
56條、第47條，判決如主文。
本案經檢察官甲○○到庭執行職務。
中　　華　　民　　國　　94　　年　　7 　　月　　5 　　日
                  刑事第十一庭　法  官　徐美麗
右正本證明與原本無異。
如不服本判決，應於送達後10日內，向本院提出上訴狀。
中　　華　　民　　國　　94　　年　　7 　　月　　5 　　日
                                書記官  林秀敏
附錄本案論罪科刑法條：
毒品危害防制條例第10條第1項
施用第一級毒品者，處6月以上5年以下有期徒刑。
